---
title: "Comentários e cultura"
output:
    html_document:
    df_print: paged
theme: sandstone
---

```{r echo=FALSE, message=FALSE, warning=FALSE}
library(tidyverse)
library(here)
library(viridis)
#source(here::here("code/lib.R"))
#install.packages("outliers", dependencies = TRUE)
#library(outliers)
theme_set(theme_bw())

knitr::opts_chunk$set(tidy = FALSE,
                      fig.width = 6,
                      fig.height = 5)
```

```{r read}
dados = read_csv(
    here::here("data/participation-per-country.csv"),
    col_types = cols(
        .default = col_double(),
        site = col_character(),
        country = col_character(),
        geo = col_character(),
        four_regions = col_character(),
        eight_regions = col_character(),
        six_regions = col_character(),
        `World bank income group 2017` = col_character()
    )
) %>% 
    filter(usuarios > 200)
glimpse(dados)
```

Estamos interessados na relação entre quanto as pessoas de diferentes países comentam em questões dos outros. A proporção das pessoas do país que comentou nas questões de outros está medido na variável `comentaram_prop`. 

Considerando essa variável, queremos examinar a relação entre ela e o quão hierárquicas são as relações em um país (`PDI`). Queremos também levar em conta o quanto as pessoas daquele país têm acesso à Internet (`Internet`) e qual o tamanho da base de dados que detectamos daquele país (`usuarios`). 

## Examinando essa relação

Faça uma visualização que usa os princípios de eficácia no projeto de visualizações para facilitar as comparações que você acha que são as mais importantes para entendermos esse contexto. 

Para entender o contexto proposto, vamos aplicar uma análise de correlação entre as variáveis citadas.

1. Comentários por países X PDI(Power Distance Index):
```{r}

dados %>% ggplot( aes(x=PDI , y=comentaram_prop)) +
    geom_point() +
    scale_y_continuous(name = "Proporção de Comentários")+
    scale_x_continuous(name = "Power Distance Index(PDI)")+
    geom_smooth(method='lm', formula= y~x, se = FALSE)

```

Para evitar interferência de outliers, vamos limitar o escopo da análise de correlação para valores de PDI menor ou igual a 100 e a proporção de comentários para valores inferiores a 0.4, então:

```{r}

dados.filter1 = dados %>% filter(PDI <=100 & comentaram_prop <=0.4)

dados.filter1 %>% ggplot( aes(x=PDI , y=comentaram_prop)) +
    geom_point() +
    scale_y_continuous(name = "Proporção de Comentários")+
    scale_x_continuous(name = "Power Distance Index(PDI)")+
    geom_smooth(method='lm', formula= y~x, se = FALSE)

corrPDI = dados.filter1 %>% summarise(
    pearson = cor(PDI,comentaram_prop,method ="spearman"),
    spearman = cor(PDI,comentaram_prop,method ="spearman"),
    kendall = cor(PDI,comentaram_prop, method = "kendall")
    )

corrPDI


```
Com base nos coeficientes de correlação, podemos afirmar que há uma relação moderada inversa(negativa) entre a proporção de comentários de usuários de um país e o seu PDI, isto é, quanto menor a desigualdade social percebida em um país, maior é a proporção de comentários registrados. 

coment_prop X internet
coment_prop x usuários

```{r}
head(dados,10)

```

## Outras formas de ver

Em seguida, faça 5 visualizações que usem as mesmas variáveis e também pontos, mas que sejam **menos eficazes** que a que você escolheu acima. 

## Bônus

Inclua o continente dos países (`six_regions`) na visualização.

